【裁判字號】    88,易,5034
【裁判日期】    890229
【裁判案由】    恐嚇等
【裁判全文】
臺灣高雄地方法院刑事判決                        八十八年度易字第五三四號
    公  訴  人  臺灣高雄地方法院檢察署檢察官
    被      告  丙○○
    被      告  甲○○
    被      告  丁○○
    右一人選任辯護人  許清連
    右一人選任辯護人  邱佩芳
    右一人選任辯護人  林鴻駿
右列被告因恐嚇等案件，經檢察官提起公訴（八十八年度偵字第八八八一號），本院
判決如左：
    主  文
丙○○共同以加害生命之事，恐嚇他人致生危害於安全，累犯，處有期徒刑肆月，如
易科罰金以佰元折算壹日。武士刀、短刀、藍波刀各壹把、鐵管壹支、木棍貳支，
均沒收。
丁○○共同以加害生命之事，恐嚇他人致生危害於安全，處有期徒刑參月，如易科罰
金以佰元折算壹日。武士刀、短刀、藍波刀各壹把、鐵管壹支、木棍貳支，均沒收
。又未經許可持有刀械，處拘役伍拾日，如易科罰金以佰元折算壹日。
甲○○無罪。
    事  實
一、丙○○前曾於民國八十五年間因違反麻醉藥品管理條例案件，經法院判處有期徒
    刑四月，於八十六年十月十六日執行完畢。丁○○明知武士刀係政府之管制物品
    ，未經許可，不得無故持有，竟於八十八年二月間某日，在高雄市○○路路邊地
    攤，以新台幣（下同）四千五百元之價格，買受武士刀及短刀（非屬管制刀械）
    各一把，其並將該武士刀之刀鋒予以磨利，藏置於高雄市○○區○○街一一四號
    家中之神明桌下面，予以持有。嗣八十八年三月三十一日凌晨二時許，丁○○友
    人丙○○因於酒後遭其表弟乙○○告誡，心有不甘，遂與丁○○共同基於恐嚇之
    犯意聯絡，於上開丁○○住處攜帶上開武士刀、短刀、藍波刀（非屬管制刀械）
    各一把、鐵管一支、木棍二支，並搭乘由甲○○駕駛車牌號碼ＹＯ─三四六號營
    業小客車，前往高雄市鼓山區○○○路五十三巷三號乙○○住處，由丙○○持短
    刀、丁○○持武士刀，敲打乙○○家樓下之鐵門，欲找乙○○下樓理論，致乙○○心生畏懼，報警當場查獲，並扣得丁○○所有上開刀械、木棍、鐵管等物品。
二、案經高雄市政府警察局鼓山分局報請臺灣高雄地方法院檢察署檢察官偵查起訴。
    理  由
壹、有罪部分：
一、訊據被告丙○○、丁○○對於右揭時地持刀械前往乙○○住處一情，坦承不諱，
    惟矢口否認有恐嚇犯行，丙○○辯稱：伊帶刀去係為找乙○○把話說清楚，並無
    恐嚇之意云云；丁○○辯稱：伊購買武士刀時，因出賣人說該刀械係合法，伊始
    購買，伊至乙○○住處時，係空手並未持刀，伊當時並無要以刀械恐嚇乙○○之
    意思云云。經查：
（一）右揭事實，業據被害人乙○○於警訊及偵查中指訴綦詳，並有武士刀、短刀、
      藍波刀各一把、鐵管一支、木棍二支扣案可稽，且扣案之刀械經本院送交高雄
      市政府鑑定，鑑定結果認為：送鑑定之長刀係屬槍砲彈藥刀械管制條例列管之
      武士刀，另一把刀械（詳如本院卷五七頁圖片）非屬槍砲彈藥刀械管制條例列
      管之刀械，有該局八九高市警保字第○一一二五號函文在卷可參。
（二）被害人乙○○於警訊中陳稱：「當時我出來就看見丙○○拿一支短武士刀及丁○○拿一把長武士刀、．．，其二人並做勢要刺向我，丙○○並有說要讓我死
      台詞出來」（警卷第十六頁），於偵查中陳稱：「他們一手敲鐵門，一邊叫我
      出來，大小聲的叫」（偵查卷第三六頁）等語，參以被告丙○○於警訊及偵查
      中供稱：「當時由我攜帶一把較短武士刀、丁○○攜帶一把較長武士刀及匕首
      ，以言語嚇他並叫他出來」（警卷第三頁）、「我拿刀不是要刺他，是要嚇他
      ，我有用腳踹他家鐵門」（警卷第六頁、偵查卷第五頁反面），被告丁○○於
      偵查中供稱：「丙○○當時有以腳踢鐵門，並口出穢言，其與乙○○二人互罵
      」、「我們是預計要嚇唬乙○○」（本院卷第三六、三七頁）等情，被告丙○○、丁○○確實均有持刀至乙○○住處踢門叫罵等情，應堪認定。被告丙○○
      、丁○○所辯其無恐嚇之意云云，尚難採信。況且，恐嚇僅須有表示將加害之
      意思為已足，不論直接或間接均屬之，且恐嚇方法為言語、文字、舉動均無不
      可，是被告丙○○二人，持刀至乙○○住處踢門叫罵等情，應屬恐嚇行為，應
      堪認定。
（三）被告丁○○既自承武士刀買時刀鋒不利，是伊將其磨利等情（本院卷第六九頁
      ），其自應對該武士刀屬管制刀械負法律責任，且其將武士刀磨利後，該刀已
      與其購買時之刀械性能不同，其所提出台北市政府警察局函文記載該刀械不屬
      槍砲彈藥刀械管制條例等情，亦不能做為被告免責之依據。
（四）綜上所述，被告丙○○、丁○○二人所辯，顯係諉卸之詞，不足採信，其二人
      犯行均堪認定。
二、核被告丙○○、丁○○二人所為，均係犯刑法第三百零五條之恐嚇危害安全罪。
    另被告丁○○持有武士刀之行為，係犯槍砲彈藥刀械管制條例第十四條第三項未
    經許可持有刀械罪。被告二人之恐嚇行為，具有犯意聯絡及行為分擔，為共同正
    犯。被告丁○○所犯上開二罪之間，犯意各別，行為互殊，應予分論併罰。被告
    丙○○前曾於八十五年間因違反麻醉藥品管理條例案件，經法院判處有期徒刑四
    月，於八十六年十月十六日執行完畢，此有台灣高雄地方法院檢察署刑案資料查
    註紀錄表在卷可參，其於五年內再犯本件有期徒刑以上之罪，係屬累犯，應依刑
    法第四十七條規定加重其刑。爰審酌被告二人之犯罪動機、目的、手段、所生之
    危害及犯罪後已與被害人達成和解（有和解書在卷可參），乙○○同意不再追究
    等一切情狀，各量處如主文所示之刑，並諭知易科罰金之折算標準。扣案之武士
    刀一把係違禁物，其餘扣案之短刀、藍波刀各一把、鐵管一支、木棍二支，為被
    告丁○○所有供犯罪所用之物，業經被告供明在卷，爰依刑法第三十八條第一項
    第一、二款併予宣告沒收。
貳、無罪部分：
一、公訴意旨另以：被告甲○○於八十八年三月三十一日凌晨二時許，與被告丙○○
    、丁○○共同基於恐嚇之犯意，於丁○○住處攜帶上開武士刀、短刀、藍波刀各
    一把、鐵管一支、木棍二支，並搭乘由甲○○駕駛車牌號碼ＹＯ─三四六號營業
    小客車，前往高雄市鼓山區○○○路五十三巷三號乙○○住處，由丙○○持短刀
    、丁○○持武士刀，找乙○○下樓理論，致乙○○心生畏懼等語，因認被告甲○○共同涉犯刑法第三百零五條恐嚇罪嫌。
二、按「犯罪事實應依證據認定之，無證據不得推定其犯罪事實」，刑事訴訟法第一
    百五十四條定有明文。又告訴人之告訴，係以使被告受刑事追訴為目的，是其陳
    述是否與事實相符，仍應調查其他證據以資審認（最高法院五十二年台上字第一
    三○○號判例參照），苟無其他證據足以證明告訴人之指訴係為真實，自難僅憑
    告訴人指訴而為被告有罪之判決。
三、訊據被告甲○○堅決否認有右開恐嚇犯行，辯稱：伊只是開車載被告丙○○、丁○○二人前往賺取車資三百元而已，伊到乙○○住處附近停車後，即由其二人下
    車，伊並未下車，伊不知其二人下車係要恐嚇乙○○等語。經查：被告甲○○係
    開計程車為業，被告甲○○載被告丙○○二人前往係收取三百元車資，被害人住
    處為在斜坡上，甲○○之汽車係停在山下，當時甲○○並未下車隨同丙○○至乙○○住處等情，已據被害人乙○○於偵查中供述明確（偵查卷第三五頁背面），
    且與被告丙○○、丁○○於本院審理中之供述相符（本院卷六九頁），是被告甲○○上開所辯，尚堪採信。被告甲○○既無與被告丙○○、丁○○共同至被害人
    乙○○住處，亦無以行動或言語出言恐嚇乙○○，尚難僅憑其開車搭載被告丙○○等二人前往乙○○住處，遽予論斷被告甲○○與被告丙○○等人有共謀恐嚇之
    犯意聯絡。此外，復查無其他積極證據足資認定被告甲○○有恐嚇犯行，尚難僅
    憑被害人於警訊之唯一指訴遽入被告罪責。是此部分不能證明被告犯罪，依前揭
    說明，應為被告甲○○無罪之諭知。
據上論斷，應依刑事訴訟法第二百九十九條第一項前段、第三百零一條第一項、刑法
第十一條前段、第二十八條、三百零五條、第四十七條、第四十一條、第三十八條第
一項第一款、第二款，槍砲彈藥刀械管制條例第十四條第三項、罰金罰鍰提高標準條
例第一條前段、第二條判決如主文。
中      華      民      國    八十九    年      二      月    二十九    日
                            臺灣高雄地方法院刑事第二庭
                                法  官  施  柏  宏
右為正本，係照原本作成，證明與原本無異。
如不服本判決，應於送達後十日內，向本院提出上訴狀。
                                書記官  邱  秋  珍
中      華      民      國    八十九    年      三      月      二      日
附錄本案論罪科刑法條全文
刑法第三百零五條
  以加害生命、身體、自由、名譽、財產之事，恐嚇他人致生危於安全者，處二年以
  下有期徒刑、拘役或三百元以下罰金。
槍砲彈藥刀械管制條例第十四條第三項：
  未經許可，持有或意圖販賣而陳列刀械者，處一年以下有期徒刑、拘役或新臺幣五
  十萬元以下罰金。


司法院資訊處製作；財團法人民間司法改革基金會備份。
